---
title: "Lab 9 - Repaso de Modelos Lineales"
author: "Nombre de grupo"
date: "Fecha del laboratorio"
output: 
  html_document: 
    fig_height: 4
    highlight: pygments
    theme: spacelab
---

```{r setup, include=FALSE}
# NO MODIFICAR ESTE BLOQUE
library(dplyr)
library(ggplot2)
```

* * *

## Informe de Laboratorio

#### Cargar los datos:
```{r load-data}
load(url("https://stat.duke.edu/~mc301/data/mlb11.RData"))
```


## Ejercicios:

#### Ejercicio 1: 



#### Ejercicio 2: 



#### Ejercicio 3: 



#### Ejercicio 4: 




#### Ejercicio 5: 



#### Ejercicio 6:



#### Ejercicio 7:



#### Ejercicio 8:


#### Ejercicio 9:


* * *

## Por su cuenta:

#### 1: 





#### 2: 




#### 3:



#### 4:





#### 5:


#### 6:




#### 7:




## Reporte del Trabajo Grupal

<!--
Para cada miembro del equipo escriba su nombre, si fue a la clase, 
si fue autor del documento, y cuanto contribuyo %. Los porcentajes deben
sumar 100.
-->

| Miembro de Equipo       | Asistencia | Autor    | Contribucion % |
|:------------------------|:----------:|:--------:|---------------:|
| Nombre del miembro 1    | Sí / No    | Sí / No  | 25%            |
| Nombre del miembro 2    | Sí / No    | Sí / No  | 25%            |
| Nombre del miembro 3    | Sí / No    | Sí / No  | 25%            |
| Nombre del miembro 4    | Sí / No    | Sí / No  | 25%            |
| Total                   |            |          | 100%           |